臺灣桃園地方法院小額民事判決
110年度壢小字第1842號
原      告  曹勝貴  
被      告  黃柏淵  

上列當事人間請求損害賠償事件，本院於民國111年4月7日言詞
辯論終結，判決如下：
    主    文
被告應給付原告新臺幣8,167元，及自民國110年10月29日起至清
償日止，按年息5％計算之利息。
原告其餘之訴駁回。
訴訟費用新臺幣1,000元由被告負擔新臺幣667元，餘由原告負擔
。
本判決原告勝訴部分得假執行。
　　理由要領
一、原告主張：被告於民國110年9月15日15時31分許，騎乘車牌
    號碼000-0000號普通重型機車，行經桃園市○○區○○路00號附
    近，因倒車不慎，撞擊原告駕駛訴外人愛心交通股份有限公
    司（下稱愛心交通公司）所有之車牌號碼000-0000號營業小
    客車（下稱系爭車輛），致系爭車輛受損，原告因此支出維
    修費用新臺幣（下同）8,240元，並受有營業損失4,000元，
    又愛心交通公司已將系爭車輛之損害賠償請求權讓與原告，
    為此，爰依侵權行為及債權讓與之法律關係提起本件訴訟等
    語。並聲明：被告應給付12,240元，及自110年10月5日起至
    清償日止，按年息5％計算之利息。
二、被告則以：原告請求之維修費用、兩日營業損失均過高等語
    ，資以抗辯。並聲明：原告之訴駁回。
三、不法毀損他人之物者，被害人得請求賠償其物因毀損所減少
    之價額；負損害賠償責任者，除法律另有規定或契約另有訂
    定外，應回復他方損害發生前之原狀；損害賠償，除法律另
    有規定或契約另有訂定外，應以填補債權人所受損害及所失
    利益為限，民法第196 條、第213 條第1 項、第216 條第1 
    項分別定有明文。又不法毀損他人之物者，被害人得請求賠
    償其物因毀損所減少之價額，且得以修復費用為估定之標準
    ，但以必要者為限。又依行政院所頒之固定資產耐用年數表
    及固定資產折舊率表之規定，自用小客車折舊年限為5年，
    依定率遞減折舊率為1000分之369，且其最後1年之折舊額，
    加歷年折舊累計額，其總和不得超過該資產成本原額之9/10
    。查，系爭車輛修理費用為8,240元（零件費用為170元、工
    資為8,070元），有估價單1份在卷可佐，而系爭車輛於109
    年7月出廠，有系爭車輛車籍資料1份附卷可參，距本件事故
    發生日即110年9月15日，已使用1年3個月，則零件扣除折舊
    後之修復費用估定為97元（計算式詳如附表），加計不予折
    舊之工資8,070元後，系爭車輛損壞修復之必要費用應為8,1
    67元（計算式：97元＋8,070元＝8,167元）。
四、當事人主張有利於己之事實者，就其事實有舉證之責任，民
    事訴訟法第277條前段定有明文。另原告請求2日營業損失4,
    000元部分，惟其於審理中自承目前車輛還沒送修等語，是
    難認原告確有營業損失，故其此部分主張，無從憑採。
五、末按遲延之債務，以支付金錢為標的者，債權人得請求依法
    定利率計算之遲延利息；應付利息之債務，其利率未經約定
    ，亦無法律可據者，週年利率為百分之5 ；給付無確定期限
    者，債務人於債權人得請求時，經其催告而未為給付，自受
    催告時起，負遲延責任。其經債權人起訴而送達訴狀，或依
    督促程序送達支付命令，或為其他相類之行為者，與催告有
    同一之效力，民法第233 條第1 項、第203 條、第229 條第
    2 項分別定有明文。經查，原告請求自110年10月5日起計算
    之利息，然本件損害賠償債務，無確定給付期限，依前揭規
    定，被告應自起訴狀繕本送達之翌日起負遲延責任，而本件
    民事起訴狀繕本係於110 年10月28 日送達被告，有本院送
    達證書1 份附卷可稽，是被告應自110 年10月29 日起負遲
    延責任。
中　　華　　民　　國　　111 　年　　5 　　月　　10　　日
                  中壢簡易庭      法  官  張得莉
以上為正本係照原本作成。
如不服本判決，應於送達後20日內，向本院提出上訴狀並表明上
訴理由，如於本判決宣示後送達前提起上訴者，應於判決送達後
20日內補提上訴理由書（須附繕本）。
如委任律師提起上訴者，應一併繳納上訴審裁判費。
中　　華　　民　　國　　111 　年　　5 　　月　　10　　日
                                  書記官  鄭涵勻
附表
-----
折舊時間           金額
第1年折舊值        170×0.369=63
第1年折舊後價值    170-63=107
第2年折舊值        107×0.369×(3/12)=10
第2年折舊後價值    107-10=97